【裁判字號】    90,交易,87
【裁判日期】    900627
【裁判案由】    過失傷害
【裁判全文】
臺灣彰化地方法院刑事判決                            九十年度交易字第八七號
    公  訴  人  臺灣彰化地方法院檢察署檢察官
    被      告  甲○○
右列被告因過失傷害案件，經檢察官提起公訴（八十九年度偵字第五八五七號），本
院判決如左：
    主  文
甲○○因過失傷害人致重傷，處有期徒刑肆月，如易科罰金，以參佰元折算壹日。
    事  實
一、甲○○於民國八十九年二月九日下午七時廿分許，駕駛車牌號碼ＩＩ─三三四六
    號租用小客車，沿國道一號公路北往南方向下交流道，進入彰化縣溪湖鎮○○路
    往員林鎮方向行駛，途經該路一段一一一號前時，原應注意車輛行駛時，駕駛人
    應注意車前狀況，隨時採取必要之安全措施，而依當時情形，又無不能注意之情
    事，竟疏於注意，適同一時、地，行人乙○○未注意左右來車，始小心迅速穿越
    道路之規定，即由南往北穿越道路而擅自進入快車道，由於雙方有上述之疏失，
    甲○○見狀避煞已不及，遂撞及乙○○，致乙○○受有雙側下肢及手肘殘廢之重
    傷害，甲○○於肇事後並報案自首。
二、案經被害人甲○○訴由彰化縣警察局溪湖分局報告臺灣彰化地方法院檢察署檢察
    官偵查起訴。
    理  由
一、訊據被告甲○○固坦承有於上揭時、地駕車撞及告訴人乙○○，惟辯稱: 伊當時
    速度並不快，其他車輛閃過被害人待伊看到時，已來不及剎車云云；惟按車輛行
    駛時，駕駛人應注意車前狀況，隨時採取必要之安全措施，道路交通安全規則第
    九十四條第三項定有明文，被告駕車自應注意上述道路交通安全規定，若行駛時
    前方有其他車輛形成視覺上區域之死角，更應小心慢行，以應變突發之狀況，縱
    行駛之車速度不快，亦不能減免此注意車前狀況，隨時採取必要之安全措施之義
    務；再依當時天候及光線，又無不能注意之情形，竟疏不注意為之，以致肇事，
    被告應有過失；又按行人穿越道路，應注意左右無來車，始可小心快速穿越，此
    道路交通安全規則第一百三十四條第五款亦有明文，告訴人乙○○未注意左右無
    來車，始小心迅速穿越道路之規定，對本件事故之發生同有過失等情，臺灣省彰
    化縣區車輛行車事故鑑定委員會之鑑定意見亦同此認定；此外，並有道路交通事
    故調查報告表一紙及現場照片四張等附卷可稽；另告訴人乙○○因本件事故受有
    雙側下肢及手肘殘廢，有台中榮民總醫院出具之勞工保險殘廢診斷書一紙附卷可
    按，被告肇事致告訴人受有重大不治之重傷害一節亦可認定；再者，被告過失行
    為與告訴人受重傷之間，具有相當因果關係，被告犯行堪以認定。
二、核被告所為，係犯刑法第二百八十四條第一項後段之過失致重傷害罪。被告於肇
    事後，即自首報警處理，有警訊筆錄記載明確（到場處理之員警與製作警訊筆錄
    之員警均為同一人），自應刑法第六十二條前段之規定減輕其刑。又被告在上揭
    快車道依規定駕車行駛，因告訴人不依規定擅自進入快車道，雖被告依法應負刑
    事責任，惟依道路交通管理處罰條例第八十六條第二項規定，應減輕其刑。爰審
    酌被告犯罪所生被害人受有重傷害之結果，及告訴人本身亦有過失、甚且為主要
    過失等一切情狀，量處如主文所示之刑，並諭知易科罰金之折算標準。
據上論斷，應依刑事訴訟法第二百九十九條第一項前段，道路交通管理處罰條例第八
十六條第二項，刑法第二百八十四條第一項後段、第六十二條前段、第四十一條，
罰金罰鍰提高標準條例第一條前段、第二條，判決如主文。
中    華    民    國     九十     年      六    月      二十七        日
                                臺灣彰化地方法院交通法庭
                                    法      官  吳  俊  螢
右正本證明與原本無異。
如不服本判決，應於送達後十日內向本院提出上訴狀(須附繕本)。
告訴人或被害人對於判決如有不服具備理由請求檢察官上訴者，其上訴期間之計算係
以檢察官收受判決正本之日期為準。
                                    法院書記官  莊  素  美
中    華    民    國     九十     年      六      月      二十九        日
刑法第二百八十四條
因過失傷害人者，處六月以下有期徒刑、拘役或五百元以下罰金。致重傷者，處一年
以下有期徒刑、拘役或五百元以下罰金。
從事業務之人，因業務之過失傷害人者，處一年以下有期徒刑、拘役或一千元以下罰
金。致重傷者，處三年以下有期徒刑、拘役或二千元以下罰金。


司法院資訊處製作；財團法人民間司法改革基金會備份。
